【裁判字號】    89,易,119
【裁判日期】    890320
【裁判案由】    賭博
【裁判全文】
臺灣臺南地方法院刑事判決                       八十九年度易字第一一九號
    公  訴  人  臺灣台南地方法院檢察署檢察官
    被      告  甲○○
                丁○○
                丙○○
                戊○○
                乙○○
右列被告等因賭博案件，經檢察官提起公訴（八十八年度偵字第一三一八一號），本
院判決如左：
    主  文
甲○○共同以賭博為常業，處有期徒刑伍月，併科罰金壹仟元，有期徒刑如易科罰金
，罰金如易服勞役，均以佰元折算壹日。
丁○○共同以賭博為常業，處有期徒刑月，如易科罰金，以佰元折算壹日。
丙○○、戊○○、乙○○在公眾得出入之場所賭博財物，各處罰金壹仟元，如易服勞
役，均以參佰元折算壹日。
扣案之電動機具柒台（含小瑪琍貳台、滿貫大亨肆台、加州飛艇壹台）、寄分卡拾
玖張（壹千分者張、伍佰分者陸張、貳佰分者拾張、壹佰分者貳拾張）、賭資壹萬
壹仟佰肆拾壹元（含兌換硬幣壹仟貳佰陸拾元）均沒收。
    事  實
一、甲○○自民國八十八年十月一日起，在台南市○○路二百四十八號之公眾得出入
    場所，獨資經營「奇蹟撞球場」，擺設賭博性之電動機具七台（含小瑪琍二台、
    滿貫大亨四台、加州飛艇一台），供不特定人賭博財物，並與丁○○共同基於常
    業賭博之犯意聯絡，自該時日起，以月薪新台幣（下同）二萬元之代價，僱用丁○○為會計與服務生，在現場擔任兌幣或兌換等值財物之工作，並均賴以維生。
    其賭博方式係採投幣方式，每次至少投入硬幣十元押分，押中則可得倍數不等之
    分數，並以該分數兌換金錢或等值財物；如未押中，則賭資歸甲○○取得。嗣於
    八十八年十月二十一日十六時三十五分許，適有賭客丙○○、戊○○、乙○○等
    人在現場把玩前開電動機具時，為警當場查獲，並扣得電動機具七台（含小瑪琍
    二台、滿貫大亨四台、加州飛艇一台）、賭資一萬零八十一元、寄分卡三十九張
    （一千分三張、五百分六張、二百分十張、一百分二十張）、櫃檯對換之硬幣一
    千二百六十元等物。
二、案經台南縣警察局永康分局報請台灣台南地方法院檢察署檢察官偵查起訴。
    理  由
一、訊據被告甲○○、丁○○固坦承於上開處所擺設電動玩具營利之事實；被告丙○○、戊○○、乙○○等人固亦坦承於右開場所把玩電動玩具為警查獲乙節，惟均
    均矢口否認有何賭博之犯行，均辯稱：並無兌換錢幣之情事，不玩時，機台上之
    分數僅得兌換寄分卡，寄分卡則可以玩撞球、吃東西或再玩電玩云云。惟查：右
    揭被告甲○○所擺設之電動機具於賭客不想把玩時，可將所剩分數換成寄分卡，
    以該寄分卡換玩等值之撞球、吃東西或留供下次把玩電動機具時所用等情，業經
    被告甲○○、丁○○、丙○○、戊○○、乙○○等人於警訊中及本院審理時分別
    供認屬實。按刑法上之賭博罪章中所謂賭博之財物，非專以金錢為限，凡具有經
    濟價值之物品均係其所謂財物之範疇，是以凡具有射倖性之兌換財物，自亦包括
    等值之物品甚明。故本件賭客既可將所剩分數換成寄分卡，再憑寄分卡換玩等值
    撞球、或在店內消費東西或留供下次把玩電動機具時所用，則當賭客直接持寄分
    卡賭玩前開電動機具或持卡消費時，即與現金投入機具內或購買物品之情形無異
    。況被告丁○○於警訊時供稱：一千分之寄分卡等值為一千元、五百分為五百元
    、二百分為二百元、一百分為一百元等語。則以其等既對寄分卡賦予相當於等值
    現金之經濟價值，自難將寄分卡視為毫無經濟價值之物，亦不得認賭客把玩後以
    積分換取寄分卡之行為，並未因之而獲利，遽以認定非屬賭博之射倖行為，殆無
    疑義。此外，復有電動機具小瑪琍二台、滿貫大亨四台、加州飛艇一台、賭資一
    萬零八十一元、寄分卡三十九張（一千分三張、五百分六張、二百分十張、一百
    分二十張）、櫃檯對換硬幣一千二百六十元等物扣案可稽。另依被告甲○○供稱
    其每月收入二十餘萬元，被告丁○○亦供稱其係以此工作之薪水維生，每月二萬
    多元等情。是被告甲○○、丁○○二人係以賭博為其謀生之主要職業，亦堪論斷
    。綜上所述，本件事證明確，被告等人之犯行，均洵堪認定。
二、核被告甲○○、丁○○所為，均係犯刑法第二百六十七條之常業賭博罪。被告丙○○、戊○○、乙○○等人所為，均係犯同法第二百六十六條第一項前段之普通
    賭博罪。被告甲○○、丁○○二人所犯之常業賭博罪間有犯意聯絡及行為分擔，
    均應論以共同正犯。爰分別審酌被告等犯罪之動機、目的、手段、所得之利益、
    被告甲○○經營該店之規模及時間，犯後仍矯言掩飾犯行，不知悔改與被告丁○○為被告甲○○所僱用，雖為共同正犯，但對犯罪之主從有別等一切情狀，分別
    量處如主文所示之刑，並分別諭知易科罰金及易服勞役之折算標準，以資懲儆。
    扣案之電動機具水晶賓果七台（含小瑪琍二台、滿貫大亨四台、加州飛艇一台）
    及賭資一萬一千三百四十一元（含硬幣一千二百六十元），分別為當場賭博之器
    具與在賭檯之財物，併依刑法第二百六十六條第二項之規定宣告沒收；寄分卡三
    十九張（一千分三張、五百分六張、二百分十張、一百分二十張）係被告甲○○
    所有，供犯罪所用之物，併宣告沒收。
據上論斷，應依刑事訴訟法第二百九十九條第一項前段，刑法第二十八條、第二百六
十六條第一項、第二項、第二百六十七條、第四十一條、第四十二條第二項、第三十
八條第一項第二款，罰金罰鍰提高標準條例第一條前段、第二條，判決如主文。
中    華    民    國      八十九    年        三      月      二十      日
                              臺灣臺南地方法院刑事第三庭
                                          法  官  姚 貴 美
右正本證明與原本無異
如不服本判決，應於送達後十日內，向本院提出上訴狀
                                          書記官  魏 芝 雯
中    華    民    國      八十九    年      三        月    二十二    日
附錄本案論罪科刑條文：
刑法第二百六十七條
以賭博為常業者，處二年以下有期徒刑，得併科一千元以下罰金。、
刑法第二百六十六條第一項：
在公共場所或公眾得出入之場所賭博財務者，處一千元以下罰金。但以供人暫時娛樂
之物為賭者，不在此限。


司法院資訊處製作；財團法人民間司法改革基金會備份。
